臺灣板橋地方法院刑事判決　　　　　　　94年度交訴字第18號
公　訴　人　臺灣板橋地方法院檢察署檢察官
被　　　告　丙○○
選任辯護人　林振堆　律師
上列被告因過失致死案件，經檢察官提起公訴（九十四年度調偵
字第三號），本院受命法官行準備程序中，被告為有罪陳述，本
院合議庭裁定由受命法官獨任以簡式審判審理，判決如下：
    主  文
丙○○因過失致人於死，處有期徒刑伍月，如易科罰金，以佰
元折算壹日，緩刑年。
    事  實
一、丙○○於民國九十三年六月六日十六時二十分許，駕駛車牌
    號碼一三七○－ＨＧ號自小貨車（起訴書誤載為從事業務之
    人，經蒞庭檢察官當庭更正），沿臺北縣三峽鎮○○路由西
    向東往滿月圓方向行駛，行經有木路、東峰橋口時，應注意
    汽車行駛至交岔路口時，轉彎車應讓直行車先行，依當日天
    氣晴朗，視線良好，路面平穩，無障礙物，亦無不能注意之
    情形，竟疏未注意，未讓直行車先行即貿然左轉，適董欽豪
    無照騎乘車號ＧＮ八－○二九號重機車後載甲○○（撤回傷
    害告訴，詳後述），沿臺北縣三峽鎮○○路往三峽市區超速
    行駛，途經上址，復未注意車前狀況，因煞車不及，倒地滑
    行撞擊丙○○駕駛之上開自小貨車，致董欽豪顱內出血、頭
    部外傷，當場死亡。丙○○於肇事後，於有偵查犯罪職務之
    員警前往現場處理時，向尚不知何人犯罪之員警自首犯罪並
    接受裁判。
二、案經董欽豪之父乙○○訴由臺北縣政府警察局三峽分局報請
    臺灣板橋地方法院檢察署檢察官偵查起訴。
    理  由
一、訊據被告丙○○對於上揭時地駕車肇事之事實坦承不諱，核
    與告訴人乙○○指述之情節相符，並有道路交通事故現場圖
    、道路交通事故調查報告表（一）、（二）各乙紙、照片十
    六張在卷可資佐證，被害人董欽豪確因本件車禍受傷死亡，
    有財團法人恩主公醫院診斷證明書一份為憑，亦經臺灣板橋
    地方法院檢察署檢察官督同法醫師相驗明確，製有相驗屍體
    證明書、驗斷書及勘驗筆錄等在卷可憑。按汽車行駛至交岔
    路口，如無號誌或號誌故障而無交通警察指揮之交岔路口，
    支線道車應暫停讓幹線道車先行。未劃分幹、支線或同為幹
    線道或支線道者，轉彎車應暫停讓直行車先行；如同為直行
    車或轉彎車者，左方車應暫停讓右方車先行，道路交通安全
    規則第一百零二條第一項第二款定有明文。被告於上揭時地
    駕駛車輛，應注意能注意而不注意上開規定，以致肇事，被
    告之行為自有過失甚明；而臺灣省臺北縣區車輛行車事故鑑
    定委員會鑑定意見書亦認為「丙○○駕駛自小貨車，左轉未
    讓對向直行車先行；董欽豪無照超速駕駛普通重機車，未注
    意車前狀況，同為肇事原因」。又被告之過失行為與被害人
    之死亡間復具有相當因果關係，事證明確，被告犯行堪以認
    定。
二、被告丙○○因過失致被害人死亡，核其所為係犯刑法第二百
    七十六條第一項之過失致死罪（起訴書認為係同條第二項業
    務過失致死罪，經蒞庭檢察官當庭更正）。另其肇事後未被
    有偵查權之公務員或機關發覺其為犯嫌前，留在事故現場向
    到場處理之警員薛世煌自承犯行，進而接受裁判，有臺北縣
    政府警察局三峽分局交通分隊道路交通事故肇事人自首情形
    紀錄表乙紙可憑，合乎自首之要件，應再依刑法第六十二條
    前段規定減輕其刑。爰審酌被告駕駛汽車轉彎未讓直行車先
    行，致剝奪他人無可回復之生命，應予非難，兼衡本件被害
    人董欽豪無照超速駕駛，未注意車前狀況，亦為肇事原因，
    且被告於肇事後態度良好，並與被害人家屬達成民事和解等
    一切情狀，處如主文所示之刑，並諭知易科罰金之折算標準
    ，以資懲儆。又查被告曾因違反就業服務法案件，經本院以
    八十五年度易字第三二三○號判決判處有期徒刑三月確定，
    於八十五年七月二十四日易科罰金執行完畢，其受有期徒刑
    執行完畢，五年以內未曾受有期徒刑以上刑之宣告，有臺灣
    高等法院被告前案紀錄表一份在卷可按，其因過失致犯本罪
    ，經此教訓，當知謹慎，信無再犯之虞，本院認本判決所宣
    告之刑，以暫不執行為適當，爰併宣告緩刑三年，以勵自新
    。
三、公訴意旨略以：被告丙○○於九十三年六月六日十六時二十
    分許，駕駛車牌號碼一三七○－ＨＧ號自小貨車（起訴書誤
    載為從事業務之人，經蒞庭檢察官當庭更正），沿臺北縣三
    峽鎮○○路由西向東往滿月圓方向行駛，行經有木路、東峰
    橋口時，應注意汽車行駛至交岔路口時，轉彎車應讓直行車
    先行，依當日天氣晴朗，視線良好，路面平穩，無障礙物，
    亦無不能注意之情形，竟疏未注意，未讓直行車先行即貿然
    左轉，適董欽豪騎乘車號ＧＮ八－○二九號重機車後載甲○
    ○，沿臺北縣三峽鎮○○路往三峽市區超速行駛，途經上址
    ，因煞車不及，倒地滑行撞擊丙○○駕駛之上開自小貨車，
    致甲○○受有雙側脛股高位骨折、頭部外傷併臉部淤傷及撕
    裂傷等傷害，因認被告涉有刑法第二百八十四條第二項前段
    業務過失傷害罪。經查，依刑法第二百八十七條規定，同法
    第二百八十四條應告訴乃論，告訴人甲○○及法定代理人陳
    沅宏於九十四年四月二十七日當庭撤回傷害告訴，本應為不
    受理之判決，然檢察官認為此部分與上開論罪科刑部分有想
    像競合犯之裁判上之一罪關係，不另為不受理之諭知。
四、末按除被告所犯為死刑、無期徒刑、最輕本刑為三年以上有
    期徒刑之罪或高等法院管轄第一審案件者外，於前條第一項
    程序進行中，被告先就被訴事實為有罪之陳述時，審判長得
    告知被告簡式審判程序之旨，並聽取當事人、代理人、辯護
    人及輔佐人之意見後，裁定進行簡式審判程序，刑事訴訟法
    第二百七十三條之一第一項定有明文。查本件被告涉犯之罪
    ，法定刑非最輕本刑為三年以上有期徒刑之罪，且被告就被
    訴事實為有罪之陳述，經告知被告簡式審判程序之旨，被告
    、辯護人及公訴人對於本件改依簡式審判程序審理亦均表示
    無意見，是本院即依前揭刑事訴訟法規定，裁定本件進行簡
    式審判程序，附此敘明。
據上論斷，應依刑事訴訟法第二百七十三條之一第一項、第二百
九十九條第一項前段、刑法第二百七十六條第一項、第六十二條
前段、第四十一條第一項前段、第七十四條第二款、罰金罰鍰提
高標準條例第一條前段、第二條，判決如主文。
本案經檢察官鄧媛到庭執行職務
中　　華　　民　　國　　94　　年　　5 　　月　　11　　日
                  刑事第六庭    法　官  絲鈺雲
以上正本證明與原本無異
如不服本判決應於送達後10日內向本院提出上訴狀
                                書記官　葉子榕
中　　華　　民　　國　　94　　年　　5 　　月　　13　　日
附錄本案論罪科刑法條全文：
刑法第二百七十六條
因過失致人於死者，處二年以下有期徒刑、拘役或二千元以下罰
金。
從事業務之人，因業務上之過失犯前項之罪者，處五年以下有期
徒刑或拘役，得併科三千元以下罰金。
